臺灣臺北地方法院刑事判決             100年度訴字第1001號
公  訴  人  臺灣臺北地方法院檢察署檢察官
被      告  游惠賢
上列被告因毒品危害防制條例案件，經檢察官提起公訴（100 年
度毒偵字第1962號），嗣被告就被訴事實為有罪之陳述，經本院
合議庭裁定由受命法官獨任進行簡式審判程序審理，判決如下：
    主  文
游惠賢施用第一級毒品，累犯，處有期徒刑捌月。扣案之第一級
毒品海洛因壹包（驗餘淨重參佰零玖點陸毫克）沒收銷燬，外包
裝袋壹只沒收。
    事  實
一、游惠賢前於民國89年間因施用毒品案件，經觀察、勒戒後，
    認無繼續施用毒品之傾向，由臺灣士林地方法院檢察署檢察
    官於90年3 月27日以89年度毒偵字第2775號為不起訴處分確
    定。又因施用毒品案件，經觀察、勒戒及強制戒治，於93年
    1 月9 日因法律修正停止戒治，並經本院於92年6 月26日以
    92年度訴字第715 號判決處有期徒刑10月確定，於93年10月
    31日縮刑期滿執行完畢。又因施用毒品案件，經臺灣士林地
    方法院於95年11月10日以95年度訴字第633 號判決判處有期
    徒刑11月確定，於97年6 月5 日縮刑期滿執行完畢。再因施
    用毒品案件，經臺灣高等法院以97年度上訴字第1302號判決
    處有期徒刑1 年，經上訴最高法院，經最高法院於97年8 月
    14日以97年度台上字第3796號駁回上訴確定；另因竊盜案，
    經臺灣板橋地方法院於97年11月5 日判決處有期徒刑3 月確
    定；因施用毒品案件，經臺灣士林地方法院於98年6 月25日
    以98年度審訴字第314 號判決處有期徒刑1 年確定。上揭3
    罪接續執行，於99年12月8 日假釋出監，所餘刑期交付保護
    管束，甫於100 年3 月11日保護管束期滿，未經撤銷假釋而
    已執行完畢。詎其仍不知悛悔，復基於施用第一級毒品海洛
    因之犯意，於100年6月20日晚間10時許，在臺北市○○區○
    ○路5巷20號2樓住處，以針筒注射方式，施用第一級毒品海
    洛因。嗣經警於翌（21）日上午7時許，在臺北市中山區○
    ○○路○段77巷20號前，因其形跡可疑，經警盤查並經其同
    意搜索後，當場扣得其所有、施用剩餘之第一級毒品海洛因
    1包（毛重557.8毫克，淨重320.2毫克，取樣10.6 毫克驗罄
    ，驗餘淨重309.6毫克）而查獲上情。
二、案經臺北市政府警察局中山分局報告臺灣臺北地方法院檢察
    署檢察官偵查起訴。
    理  由
一、按刑事訴訟法第273 條之1 第1 項規定除被告所犯為死刑、
    無期徒刑、最輕本刑為3 年以上有期徒刑之罪、或高等法院
    管轄第一審案件者外，於審判期日前之程序進行中，被告先
    就被訴事實為有罪之陳述時，審判長得告知被告簡式審判程
    序之旨，並聽取當事人、代理人、辯護人及輔佐人之意見後
    ，裁定進行簡式審判程序。經查，本件被告游惠賢所犯之罪
    ，為前開不得進行簡式審判程序以外之案件，且被告於本院
    行準備程序時就被訴事實為有罪之陳述，本院告知被告簡式
    審判程序之旨，並聽取被告之意見後，爰依刑事訴訟法第27
    3 條之1 第1 項之規定，當庭裁定改依簡式審判程序進行審
    判，合先敘明。
二、上揭犯罪事實，業據被告於警詢、偵查、本院準備程序及審
    理時供認不諱（見偵查卷第8 頁至第12頁、第35頁至第37頁
    、本院卷第21頁反面、第23頁反面），且其尿液檢體（編號
    ：051421）為警採集送驗後，經以氣相層析質譜儀法確認檢
    驗結果，呈鴉片類（嗎啡、可待因）陽性反應，此有臺灣尖
    端先進生技醫藥股份有限公司濫用藥物檢驗報告、臺北市政
    府警察局偵辦毒品案件尿液檢體委驗單附卷可稽（見偵查卷
    第56頁、第54頁）。又為警查扣之毒品經鑑定結果，確係含
    有第一級毒品海洛因成分（淨重320.2 毫克，取樣10.6毫克
    驗罄，驗餘淨重309.6 毫克），此有慈濟大學濫用藥物檢驗
    中心鑑定書1 紙在卷可稽（見偵查卷第57頁），足認被告前
    揭不利於己之任意性自白確與事實相符，是本件事證明確，
    被告前揭犯行堪予認定，應依法論科。
三、按海洛因係毒品危害防制條例第2 條第2 項第1 款所定之第
    一級毒品，故核被告所為，係犯毒品危害防制條例第10條第
    1 項之施用第一級毒品罪。被告因施用第一級毒品海洛因而
    持有第一級毒品海洛因之低度行為，為其施用之高度行為所
    吸收，不另論罪。又查被告前有如上開事實欄所載之犯罪科
    刑及執行情形，有臺灣高等法院被告前案紀錄表在卷可稽，
    其於有期徒刑執行完畢後5 年內，故意再犯本件有期徒刑以
    上之前罪，為累犯，應依刑法第47條第1 項之規定，加重其
    刑。爰審酌被告有犯罪前科，其品行、素行狀況，有上開被
    告前案紀錄表在卷可憑，其先後歷經觀察、勒戒、強制戒治
    ，猶犯多次施用毒品犯行及本件犯行，可見其抗拒毒品之意
    志力薄弱，其施用毒品之行為戕害自身健康，其犯罪之手段
    、動機、目的、犯罪所生之危害等一切情狀，量處如主文所
    示之刑，以示懲儆。
四、扣案之被告施用後剩餘之第一級毒品海洛因1 包（毛重557.
    8 毫克，淨重320.2 毫克，取樣10.6毫克驗罄，驗餘淨重30
    9.6 毫克），核屬違禁物，有前揭慈濟大學濫用藥物檢驗中
    心鑑定書可稽，應依毒品危害防制條例第18條第1 項前段規
    定，予以沒收銷燬之（至因鑑驗耗盡之毒品即無庸宣告沒收
    銷燬）。至於盛裝上開毒品之外包裝袋1 只，乃被告所有供
    其盛裝、保存毒品以利施用所用之物，業據被告供認在卷（
    見本院卷第24頁），且該包裝袋並非不得與毒品分離，爰依
    刑法第38條第1 項第2 款之規定，宣告沒收。
據上論斷，應依刑事訴訟法第299 條第1 項前段、第273 條之1
第1 項，毒品危害防制條例第10條第1 項、第18條第1 項前段，
刑法第11條前段、第47條第1 項、第38條第1 項第2 款，判決如
主文。
本案經檢察官高一書到庭執行職務
中    華    民    國  100     年    9     月    15    日
                  刑事第十二庭  法  官   葉藍鸚
以上正本證明與原本無異。
如不服本判決應於收受送達後10日內向本院提出上訴書狀，並應
敘述具體理由；其未敘述上訴理由者，應於上訴期間屆滿後20日
內向本院補提理由書（均須按他造當事人之人數附繕本）「切勿
逕送上級法院」。
                                 書記官  黃芝凌
中    華    民    國   100    年    9     月    15    日
附錄本案論罪科刑法條之依據：
毒品危害防制條例第10條第1項
施用第一級毒品者，處6月以上5年以下有期徒刑。